臺灣高等法院臺中分院刑事判決　　　　　民國九十一年度上易字第一二八六號
　　上　訴　人
　　即　被　告　甲○○
右上訴人因竊盜案件，不服臺灣臺中地方法院中華民國九十一年六月七日第一審判決
（民國九十一年度易字第一○○一號，起訴案號：臺灣臺中地方法院檢察署民國九十
一年度偵字第三八九五號），提起上訴，本院判決如左：
    主  文
原判決撤銷。
甲○○竊盜，處有期徒刑捌月。
    事  實
一、甲○○曾於民國（下同）八十五年間，因竊盜案件，經原審法院於八十五年十一
    月十四日，以八十五年度易字第四九○三號判處拘役四十日，緩刑二年確定；又
    於八十六年間，因竊盜案件，經原審法院於八十七年五月十三日，以八十七年度
    易字第六六○號判處罰金二千元確定；又於八十七年間，因竊盜案件，經原審法
    院台中簡易庭於八十八年三月八日，以八十七年度中簡字第二六二六號判處罰金
    四千元確定；又於八十九年間，三次因竊盜案件，經原審法院分別於八十九年三
    月三十一日、同年九月二十八日、九十年一月十日，分別以八十九年度易字第九
    五五、二九○七、四二九八號，分別判處罰金七千元、拘役四十日、拘役五十日
    確定；復於九十年間，因竊盜案件，經原審法院台中簡易庭於九十年十一月三十
    日，以九十年度中簡字第二一○一號判處有期徒刑三月，嗣經原審法院合議庭駁
    回上訴確定（尚未執行完畢）。詎甲○○仍不知悔改，竟意圖為自己不法之所有
    ，於九十一年二月七日上午十一時二十分許，在台中縣潭子鄉○○路○段九十四
    號（起訴書誤載為仁愛路九十號）鐵工廠內，竊取丙○○所有之不銹鋼成品一批
    （重約一百公斤），綑綁置於其所有車牌號碼ＨＭ二—二八○號機車之腳踏墊、
    後座及車身旁，得手後，正欲騎乘該機車離去之際，為丙○○發覺而制止其離去
    ，丙○○呼喊鄰人陳登源前來幫助逮捕時，甲○○迅即卸下機車上所有之不銹鋼
    成品，騎乘該機車逃離現場，嗣經丙○○記下車牌號碼報警而循線查獲。
二、案經台中縣警察局豐原分局報告臺灣臺中地方法院檢察署檢察官偵查起訴。
    理  由
一、訊據被告甲○○，固坦承於右揭時、地拿取前開不銹鋼成品之事實，惟矢口否認
    有竊盜之犯行，辯稱：伊以為那些不銹鋼成品係遭人棄置不要，才以機車準備要
    載走，但未載走即被發現，伊有將不銹鋼成品卸下後，再請求被害人原諒，且伊
    所準備載走的不銹鋼成品，重量僅二、三十公斤而已，並非如被害人所言約一百
    公斤左右云云。惟查，依被害人丙○○於原審審理中指述：「．．．那些不鏽鋼
    成品我都有用烤漆板蓋住，被告不可能認為那是沒有人要的。」等語，及依卷附
    現場照片四幀以觀，被告竊取上開不銹鋼成品之地點，明顯可見為一家鐵工廠，
    而該工廠四周均堆置有各種鐵材，況被害人係以烤漆板蓋住該不銹鋼成品，則依
    一般人之社會生活經驗，實無可能認為該不銹鋼成品，或鐵工廠周圍之鐵材，係
    無人所有或遭人丟棄之廢棄物；又被害人於原審審理中復指稱：「（問：放在機
    車腳踏墊上約有多少公斤？）約有壹佰公斤左右，有一部分放在腳踏墊上，一部
    分綁在機車座墊上，一部分綁在機車座椅旁，那些不銹鋼經我估算結果，約有壹
    佰公斤左右。」等語明確，被告既已將上開不銹鋼成品綑綁，並放置於機車上準
    備載走，即已將竊得之物移入自己實力支配管領之下，其竊盜犯行已達既遂階段
    甚明；至被告所竊得不銹鋼成品之重量，因被害人迭於警訊及原審審理中堅稱係
    約一百公斤左右，且依被害人前揭所述，被告係將竊得之不銹鋼成品分別綑綁置
    於機車之腳踏墊、座墊及座椅旁等語，顯見被告係分次分量搬運綑綁，是被告以
    其前曾因機車車禍造成胸部挫傷，無法搬運重物，不可能一次搬運一百公斤等語
    置辯，顯無足採；再以，以一輛機車載運一位重達一百公斤之人，尚非難想像，
    且依被告分散不銹鋼成品之重量載運之情況以觀，被害人指述被告當時所竊之不
    銹鋼成品約達一百公斤左右，尚可採信。此外，前揭事實復經證人陳登源於警訊
    中證述屬實，復有現場照片四幀附卷足稽，事證明確，被告犯行洵堪認定。
二、核被告所為，係犯刑法第三百二十條第一項之竊盜罪。原審以被告罪證明確，予
    以論罪科刑，原無不合，惟查被告自八十五年間起至本院審理時止六年間，雖七
    次犯竊盜罪，惟其中三次被判罰金，三次被判拘役，足見犯罪情節並非重大，此
    次僅竊取不銹鋼成品重約一百公斤，市價約新臺幣六千元，原判決除諭知徒刑外
    ，並令被告於刑之執行完畢或赦免後令入勞動場所強制工作一年，尚有未洽。被
    告上訴意旨指原判決量刑太重，為有理由，應由本院將原判決撤銷改判，爰審酌
    被告犯罪之動機、目的、手段、犯後態度、多次竊盜等一切情狀，量處以有期徒
    刑八月。
據上論斷，應依刑事訴訟法第三百六十九條第一項前段、第三百六十四條、第二百九
十九條第一項前段，刑法第三百二十條第一項、，罰金罰鍰提高標準條例第一條前段
，判決如主文。
本案經檢察官乙○○到庭執行職務。
中      華      民      國　  九十一     年      九       月     三     日
                                   臺灣高等法院臺中分院刑事第五庭
                                   　　　審判長法　官  胡  森  田
                                   　　　　　　法　官  郭　同　奇
                                   　　　　　　法　官  姚  勳  昌
右正本證明與原本無異。
不得上訴。
                                               書記官  王  瑩  澤
中      華      民      國　  九十一     年      九       月     四     日
                                                              　　　　　Ｆ
